臺灣高等法院臺南分院刑事裁定
109年度毒抗字第564號
抗  告  人  
即  被  告  陳則維



上列抗告人即被告因毒品危害防制條例案件（臺灣臺南地方檢察
署109年度聲觀字第224號、毒偵字第2322號），不服臺灣臺南地
方法院中華民國109年10月26日109年度毒聲字第242號觀察、勒
戒裁定，提起抗告，本院裁定如下：
    主  文
抗告駁回。
    理  由
一、抗告意旨略以：我希望判有期徒刑，不要去觀察、勒戒等語
    （本院卷第69頁，其餘詳如附件抗告狀所載）。
二、原裁定意旨略以：被告甲○○前因施用毒品案件，經裁定送勒
    戒處所觀察、勒戒，因認無繼續施用毒品之傾向，於民國95
    年3 月13日觀察、勒戒執行完畢釋放，有矯正簡表附卷可憑
    。被告復於上揭時、地，以將甲基安非他命置於玻璃球內燒
    烤吸食煙霧之方式，施用第二級毒品甲基安非他命1 次乙情
    ，業據被告於警詢及偵查中坦承不諱，且其於109 年6 月18
    日8 時53分許，經警得其同意採集之尿液送驗結果，確呈安
    非他命、甲基安非他命陽性反應，有勘察採證同意書、代號
    與真實姓名對照表、立人醫事檢驗所濫用藥物尿液檢驗報告
    各1 紙在卷足憑，是被告施用第二級毒品之犯行，堪予認定
    。而被告於109 年6 月16日施用第二級毒品之行為，距其前
    次觀察、勒戒執行完畢後，已逾3 年，依現行毒品危害防制
    條例第20條第3 項、第1 項規定，應再令被告入勒戒處所觀
    察、勒戒。本件聲請人聲請裁定將被告送勒戒處所觀察、勒
    戒，洵屬有據，應予准許等語。
三、毒品危害防制條例第35條之1規定：「本條例中華民國一百
    零八年十二月十七日修正之條文施行前犯第10條之罪之案件
    ，於修正施行後，依下列規定處理：一、偵查中之案件，由
    檢察官依修正後規定處理。二、審判中之案件，由法院或少
    年法院（地方法院少年法庭）依修正後規定處理；依修正後
    規定應為不起訴處分或不付審理之裁定者，法院或少年法院
    （地方法院少年法庭）應為免刑之判決或不付審理之裁定。
    三、判決確定尚未執行或執行中之案件，適用修正前之規定
    。」而108年12月17日修正之毒品危害防制條例，於109年1
    月15日公布，部分條文於公布後6個月即109年7月15日生效
    施行（含第20條、23條等條文），是檢察官於109年7月15日
    尚未偵查終結之施用毒品案件，應依修正後即現行之毒品危
    害防制條例（下稱現行毒品危害防制條例）規定處理。本件
    被告涉嫌毒品危害防制條例第10條第2項之施用毒品案件，
    檢察官於109年10月16日聲請裁定觀察、勒戒，依上開規定
    ，法院亦應依現行毒品危害防制條例規定處理。
四、現行毒品危害防制條例第20條第3項規定，犯第10條之罪於
    觀察、勒戒或強制戒治執行完畢釋放後，3年後再犯第10條
    之罪者，適用本條前2項之規定。上開所謂「3年後再犯」，
    只要本次再犯（不論修正施行前、後）距最近1次觀察、勒
    戒或強制戒治執行完畢釋放，已逾3年者，即該當之，不因
    其間有無犯第10條之罪經起訴、判刑或執行而受影響（最高
    法院大法庭109年度台上大字第3826號裁定參照），被告最
    近1次觀察、勒戒執行完畢釋放之日期為95年3月13日，本次
    施用第二級毒品之日期則為109 年6 月16日，為其坦承在卷
    ，並有勘察採證同意書、代號與真實姓名對照表、立人醫事
    檢驗所濫用藥物尿液檢驗報告等證據可參，是依現行毒品危
    害防制條例第20條第3項、第1項規定，及前開最高法院大法
    庭109年度台上大字第3826號裁定意旨，被告本件犯行並無
    毒品危害防制條例第23條第2項應依法追訴規定之適用，抗
    告意旨容有誤解。
五、綜上，原裁定依現行毒品危害防制條例第20條第3項、第1項
    規定，裁定被告應送觀勒處所觀察、勒戒，期間不得於2月
    ，核無違誤，抗告人提起抗告為無理由，應予駁回。
六、應適用之法律：刑事訴訟法第412條。
中　　華　　民　　國　　109 　年　　11　　月　　30　　日
                  刑事第一庭    審判長法　官  楊清安
                                      法　官  陳珍如
                                      法　官  蕭于哲
以上正本證明與原本無異。
不得再抗告。
　                                    書記官　徐振玉　
中　　華　　民　　國　　109 　年　　11　　月　　30　　日